# 财政局拨付的技改贴息进入营业外收入么？

提问人：沉默羔羊 时间：2016-11-10 14:00:14
还有一种情况就是，企业已经把设备买回来了，贴息补助一年或者两年之后才拨到企业，也就是说有没有这笔钱，企业都要、也有能力去买设备， 那么这个贴息补助是递延收益还是营业外收入？

回答人：chenyiwei
财政资金的管理模式不影响对政府补助性质的认定。这种情况仍属于与资产相关的政府补助。